## **Stefano Longo**

Sono un tecnico meccatronico specializzato, con più di 8 anni di esperienza. Mi considero una persona con capacità di leadership e di organizzazione. Nel mio attuale lavoro sono responsabile della diagnosi avanzata e risoluzione di problemi meccanici ed elettronici sui veicoli e svolgo gestioni part-time come capo squadra di officina.

Quello che voglio è continuare a fare il mio lavoro con passione, impegno e crescere come professionista.

## Esperienza professionale

Giugno 2016 – In corso **SEAT Master Technician** 

Tecnico specializzato in sistemi ad alta tensione HV Automotor y Servicios S.A. Officina SEAT - CUPRA Lérida - Spagna

Settembre 2015 - Giugno 2016

 Tirocinio - Tecnico meccanico
 Garaje Dalmau – Officina Volkswagen – Audi Lérida - Spagna

Luglio 2015 – Settembre 2015 **Tirocinio**Autodiler 3000, Officina Peugeot Lérida - Spagna

Ottobre 2006 – Settembre 2014 **Montatore di architettura strutturale e tessile** IASO, S.L. Lérida - Spagna

## Formazione

settembre 2014 – giugno 2016
 Institut Caparrella
 Formazione professionale avanzata, meccanica automobilistica e di autoveicoli.

febbraio 2003 – novembre 2005

CTLSM Colegio Técnico Liceo Santa María

Tecnico informatico



linkedin.com/in/longostefano-



+34 603349614



slongo 27@hotmail.com

Nato il 27/12/1986 Siracusa (SR) Italia

Patente B

## Competenze

- Conoscenza del funzionamento dei sistemi meccanici ed electronici
- Capacità di diagnostico e valutazione dei guasti
- Utilizzo di strumenti e utensili per le riparazioni
- Elaborazione di preventivi attendibili di tempi e costi degli interventi
- Smontaggio e riparazione di batterie di motori elettrici
- Testaggio del veicolo per verificare la risoluzione del problema
- Svolgimento di attività di manutenzione ordinaria del veicolo
- Comunicazione di resoconto delle operazioni svolte al cliente.